臺灣雲林地方法院刑事判決　　　　　　　 94年度訴字第580號
公　訴　人　臺灣雲林地方法院檢察署檢察官
被　　　告　乙○○
　　　　　　丙○○
　　　　　　丁○○
上列被告等因搶奪等案件，經檢察官提起公訴（94年度偵字第31
98、3199號），被告等於準備程序進行中就被訴事實為有罪之陳
述，由本院合議庭裁定以簡式審判程序審理，判決如下：
    主  文
乙○○共同連續意圖為自己不法之所有，而搶奪他人之動產，累
犯，處有期徒刑貳年。
丙○○共同連續意圖為自己不法之所有，而搶奪他人之動產，累
犯，處有期徒刑壹年捌月。
丁○○共同意圖為自己不法之所有，而搶奪他人之動產，累犯，
處有期徒刑壹年。
    事  實  及  理  由
壹、構成犯罪事實：
  一、乙○○前於民國89年間因施用第一、二級毒品案件，經本
      院分別判處有期徒刑9 月、5 月確定，經定應執行有期徒
      刑1 年1 月，自90年4 月6 日刑期起算，指揮書執畢日期
      為91年5 月5 日；又於90年間因施用第一、二級毒品案件
      ，經本院分別判處有期徒刑1 年、8 月，經定應執行有期
      徒刑1 年6 月，並接續上開案件執行，自91年5 月6 日刑
      期起算，指揮書執畢日期為92年11月5 日，嗣於91年10月
      3 日因縮短刑期假釋出獄並付保護管束，於92年9 月22日
      因縮短刑期假釋期滿，其未執行之刑，以已執行論。丙○○則於84年間因煙毒、麻藥、藥事法案件，分別經臺灣高
      等法院台南分院及本院判處有期徒刑3 年4 月、6 月、6
      月確定，經定應執行有期徒刑4 年，自84年9 月5 日刑期
      起算，指揮書執畢日期為88年9 月4 日；又於85年間因煙
      毒、麻藥案件，經本院合併判處有期徒刑3 年6 月確定，
      經接續前開案件執行，自88年9 月5 日刑期起算，指揮書
      執畢日期為92年3 月4 日，嗣於87年11月16日因縮短刑期
      假釋出獄，並付保護管束，惟其後經撤銷假釋，並於88年
      12月28日入監執行殘刑，於92年10月26日因縮短刑期執行
      完畢出獄。丁○○於92年間因毒品案件，為臺灣彰化地方
      法院判處有期徒刑11月確定，經送監執行，自93年1 月9
      日刑期起算，於93年12月8 日執行完畢出獄。
  二、丙○○、乙○○、丁○○3 人，前經入獄接受矯正處遇後
      ，均仍不知悔改，而為以下之竊盜、搶奪犯行：
    (一)乙○○基於意圖為自己不法所有之概括犯意，為遂行其搶
      奪犯行，先於94年7 月2 日上午7 時許，在雲林縣麥寮鄉
      「三五計程車行」前，以不詳方式，竊取車號末4 碼為「
      5317」號車牌（前面2 碼不詳）得手後，將該車牌換掛於
      家中之車號HK-3851 號自用小客車上，藉以掩飾其後續之
      搶奪犯行，再與其兄長丙○○基於意圖為自己不法所有之
      概括犯意聯絡，由丙○○駕駛前開自用小客車搭載乙○○
      ，於同日上午8 時30分許，在雲林縣東勢鄉雲153 號公路
      南下2.3 公里處，見甲○○騎車號GDB-132 號機車行駛在
      前，而趁其不及防備之際，由乙○○徒手搶奪甲○○左手
      側背之皮包1 個（內有現金約新台幣【下同】2 萬元、身
      分證、汽、機車駕照、行照、保險卡各1 張、支票2 張及
      行動電話1 支等物）後駕車逃逸。乙○○、丙○○除將現
      金朋分花用，以及乙○○將上開行動電話變賣外，其餘上
      開物品均丟棄於雲林縣台西鄉○○村○道台17線新興路段
      甘蔗園內（嗣經警帶同乙○○前往查贓並未尋獲）。
    (二)乙○○賡續前開意圖為自己不法所有之概括犯意，為遂行
      其搶奪犯行，又於94年7 月12日上午8 、9 時許，在雲林
      縣麥寮鄉○○路5 號前，以不詳方式，竊得庚○○所有之
      車號VI-9465 號車牌後，將該車牌換掛於前開車號HK-38
      51號自用小客車上，藉以掩飾其後續之搶奪犯行，並與其
      兄長丙○○承前開搶奪之犯意聯絡，由丙○○駕駛前開自
      用小客車搭載乙○○，於同日上午11時許，在雲林縣東勢
      鄉○○村○○路綠益康公司北方約200 公尺處，見戊○○
      騎機車行駛在前，而趁其不及防備之際，由乙○○徒手搶
      奪戊○○背於身上之粉紅色皮包1 個（內有現金約8 萬8
      千元、身分證、汽、機車駕照、健保IC卡、印章、電話卡
      、皮夾及行動電話2 支等物）後駕車逃逸。乙○○、丙○○除將現金朋分花用，以及乙○○將上開行動電話留用、
      變賣外，其餘物品及上開車號VI-9465 號車牌，均丟棄於
      雲林縣台西鄉○○村○○路「代安宮」後方樹林內。
    (三)乙○○又賡續前開搶奪之概括犯意，與丁○○基於搶奪之
      犯意聯絡，由乙○○駕駛前開自用小客車（未懸掛車牌）
      搭載丁○○，於94年7 月21日13時許，在雲林縣麥寮鄉○○村○○路橋頭國小前，見阮氏政騎機車行駛在前，而趁
      其不及防備之際，由丁○○徒手搶奪阮氏政置於機車前方
      置物籃內之紅色皮包1 個（內有現金1200元、電話卡1 張
      及行動電話1 支等物）後駕車逃逸。乙○○、丁○○除將
      現金朋分花用，以及乙○○將上開行動電話留用外，其餘
      物品均丟棄於雲林縣麥寮鄉橋頭村「泰安宮」旁產業道路
      上。
  三、經警循線，乙○○為警於94年7 月21日17時許在雲林縣麥
      寮鄉沙崙後「開元宮」前查獲，並扣得其所搶得之阮氏政
      所持有之上開行動電話1 支，丁○○則為警依據乙○○之
      供述，於同日18時30分許在其雲林縣麥寮鄉○○村○○路
      163 號住處查獲。嗣經警帶同乙○○於同日17時30分許，
      前往雲林縣麥寮鄉「嘉信通信工程行」查獲乙○○所搶得
      並銷贓之戊○○所持有之行動電話1 支，再帶同乙○○、
      丁○○前往雲林縣台西鄉○○村○○路「代安宮」後方樹
      林內、雲林縣麥寮鄉橋頭村「泰安宮」旁產業道路上查贓
      ，分別起出車號VI -9465號車牌（被害人庚○○）、粉紅
      色皮包、皮夾各1 個、身分證、駕照各1 張、印章2 枚、
      健保IC卡、電話卡各3 張（被害人戊○○），及紅色皮包
      1 個、電話卡1 張（被害人阮氏政）等物。丙○○則因另
      案通緝，於94年7 月22日16時30分許，自行到警局投案而
      查悉上情。
貳、認定犯罪事實所憑之證據及理由：
  一、被告乙○○、丙○○、丁○○於警訊、檢察官訊問及本院
      審理中之自白。
  二、被害人甲○○、庚○○、戊○○、阮氏政於警訊時之指訴
      。
  三、「嘉信通信工程行」負責人吳宗洲於警訊時之陳述。
  四、切結書1 紙、贓物認領保管單3 紙。
  五、查證照片14幀。
  六、依上開補強證據，已足以證明被告3 人所為自白之真實性
      ，是被告3 人前開自白竊盜、搶奪之犯行，屬於真實而可
      予採信。
、論罪科刑之理由：
  一、按想像競合犯、牽連犯或連續犯之裁判上一罪，倘遇有競
      合時，如行為人之數行為所犯數罪，具有連續關係，又有
      牽連關係之重疊法律現象，則連續犯罪之一部，既與他罪
      牽連，自應包括的將全部之連續各行為，論以一罪，再按
      牽連犯之例，從一重處斷，不得以數罪併合處罰之。
  二、核被告乙○○所為，係犯刑法第320 條第1 項之竊盜罪、
      同法第325 條第1 項之搶奪罪；被告丙○○、丁○○則均
      係犯刑法第325 條第1 項之搶奪罪。被告乙○○與被告丙○○就上開94年7 月2 日、同年月12日之搶奪犯行、被告
      乙○○與被告丁○○就94年7 月21日之搶奪犯行，分別有
      犯意聯絡及行為分擔，為共同正犯。
  三、被告乙○○先後多次竊盜犯行，時間緊接，方法相同，觸
      犯構成要件相同之罪，顯係基於概括犯意反覆為之，為連
      續犯，應依刑法第56條規定，以一罪論，並加重其刑。被
      告乙○○、丙○○2 人先後多次搶奪犯行，時間緊接，方
      法相同，觸犯構成要件相同之罪，顯係基於概括犯意反覆
      為之，均為連續犯，應依刑法第56條規定，以一罪論，並
      均加重其刑。
  四、被告乙○○2 次竊取車牌，以遂行爾後之搶奪犯行，並有
      掩飾搶奪犯行之用意，是其2 次竊取車牌與搶奪間，分別
      有方法、目的之牽連犯關係，依刑法第55條規定，應從一
      重以搶奪罪處斷。
  五、被告乙○○、丙○○、丁○○之前分別有如前開事實欄所
      載之執行有期徒刑完畢之前案紀錄，此有臺灣高等法院被
      告前案紀錄表3 份可按，被告3 人於受有期徒刑之執行完
      畢後，5 年以內分別再犯本件有期徒刑以上之罪，均為累
      犯，被告乙○○、丙○○應各依刑法第47條、第70條之規
      定，遞加重其刑，被告丁○○則應依刑法第47條規定，加
      重其刑。爰審酌被告3 人有前開之前案紀錄，素行均非佳
      ；且被告3 人均年輕力壯、四肢健全，竟不思以正途取得
      財物，而分別以竊盜並搶奪或搶奪之方式，侵害他人財產
      權，對於社會治安影響甚大，尤以被告乙○○、丁○○係
      因缺錢購毒而為本件犯行，動機不佳，被告3 人迄亦未彌
      補大多數被害人之損失；惟被告3 人行搶過程中均徒手為
      之，並未傷人，且被告3 人犯後於警訊、檢察官訊問時及
      本院審理時均能坦承犯行，態度良好，以及被告乙○○、
      丙○○之教育程度均為國中肄業，被告丁○○之學歷為國
      小畢業，被告乙○○、丙○○於入獄前均偶打零工，被告
      丁○○於羈押前無業，被告丙○○尚育有1 名幼子等一切
      情狀，爰分別量處如主文所示之刑，以示警惕。
肆、適用之法律：
  一程序法方面：刑事訴訟法第299 條第1 項前段。
  二實體法方面：刑法第28條、第56條、第55條、第320 條第1
    項、第325 條第1 項、第47條；罰金罰鍰提高標準條例第1
    條前段。
本案經檢察官己○○到庭執行職務。
中　　華　　民　　國　　94　　年　　8 　　月　　31　　日
                  刑事第五庭    法  官  李明益
以上正本證明與原本無異。
如不服本判決，應於判決收受後10日內，向本院提出上訴狀（須
附繕本）。
                                書記官  李達成
中　　華　　民　　國　　94　　年　　9 　　月　　2 　　日
附錄法條：刑法第320 條第1 項、第325 條第1 項。
中華民國刑法第320條
(普通竊盜罪、竊佔罪)
意圖為自己或第三人不法之所有，而竊取他人之動產者，為竊盜
罪，處 5 年以下有期徒刑、拘役或 500 元以下罰金。
意圖為自己或第三人不法之利益，而竊佔他人之不動產者，依前
項之規定處斷。
前二項之未遂犯罰之。
中華民國刑法第325條
(普通搶奪罪)
意圖為自己或第三人不法之所有，而搶奪他人之動產者，處 6 月
以上 5 年以下有期徒刑。
因而致人於死者，處無期徒刑或 7 年以上有期徒刑，致重傷者，
處 3 年以上 10 年以下有期徒刑。
第 1 項之未遂犯罰之。
